【裁判字號】    97,上易,557
【裁判日期】    970411
【裁判案由】    贓物
【裁判全文】
臺灣高等法院刑事判決                 97年度上易字第557號
上  訴  人
即  被  告  丁○
                      樓
上列上訴人因贓物案件，不服臺灣板橋地方法院96年度易字第25
15號，中華民國96年12月21日第一審判決（起訴案號：臺灣板橋
地方法院檢察署96年度偵字第11525號），提起上訴，本院判決
如下：
    主  文
上訴駁回。
    事  實
一、丁○係臺北縣中和市○○路○段一六六號甲○○○○○○負
    責人，有贓物前科，復於民國九十四年間，在上址，二次向
    人故買贓物，經原審法院以九十四年度簡上字第二九二號判
    決判處有期徒刑五月確定，於九十四年十二月二十日易科罰
    金執行完畢。詎猶不知戒慎，於九十六年四月二十七日傍晚
    （起訴書誤載為四月十六日，應予更正），因外出為客戶修
    理電腦，而將該店委請經常為其看店並一同處理店內事務之
    友人戊○○（所涉故買贓物犯嫌，原審法院另依職權告發移
    由臺灣板橋地方法院檢察署檢察官依法處理）看顧，同日十
    八時許，丁○接獲戊○○手機，得知斯時適有某真實姓名年
    籍不詳之婦人持無敵牌CD858PRO型號、機身序號：00000000
    00000號電子翻譯機一台（價值新台幣九千四百元，係丙○○於九十六年四月十六日晚間七時許，在臺北縣永和市○○
    路五八八號前失竊，丙○○併於同日晚間八時三十分許向臺
    北縣政府警察局永和分局報案）至上址店內販售，丁○與戊○○均明知該婦人所持有前揭電子翻譯機係屬來路不明之贓
    物，竟仍共同基於故買贓物之犯意聯絡，推由戊○○以新臺
    幣（下同）三千五百元之價格買受，嗣並由戊○○於同年月
    三十日五時二十三分以所申請之「teresa 661008」帳號名
    義，在乙○○○○○上張貼欲出售該台電子翻譯機之訊息（
    且附有物品照片，至於連絡電話則為丁○使用之00000000
    00號行動電話門號），嗣丙○○上網瀏覽到此則拍賣訊息，
    察覺有異，遂於九十六年五月一日晚間六時三十分報警處理
    ，並由警方會同丙○○前往丁○經營之上址通訊行了解情況
    ，經比對前揭拍賣網站上所刊欲出售之電子翻譯機機身序號
    竟與丙○○所留存持有之前揭失竊電子翻譯機所附保固卡上
    載翻譯機機身序號相一致，而查悉上情。
二、案經臺北縣政府警察局永和分局報告臺灣板橋地方法院檢察
    署檢察官偵查起訴。
    理  由
一、有關證人丙○○警詢筆錄，固屬審判外陳述，惟被告並不爭
    執其證據能力，且觀其製作情形，並無違法取供等不法情況
    ，依刑事訴訟法第一百五十九條之五規定，自有證據能力。
二、訊據上訴人即被告固不諱言：於前揭時地委請戊○○看顧尚
    好通訊行，嗣接獲戊○○手機通知，有某一婦人持上揭約八
    、九成左右新的電子翻譯機至店內販售，而該翻譯機若係新
    品，經網路查詢價格約為六、七千元以上，其與戊○○商議
    後，即由戊○○墊款，以三千五百元向婦人買受翻譯機，而
    該等買受之電子翻譯機機身序號與丙○○所留存持有之失竊
    電子翻譯機所附保固卡上載翻譯機機身序號相一致等情，然
    否認有何故買贓物犯行，辯稱：其不知戊○○所購入之上揭
    電子翻譯機是贓物云云，經查：
（一）有關被告於九十六年四月二十七日傍晚，委請戊○○為其
      看店並一同處理店內事務，於同日十八時許，丁○接獲戊○○來電，得知某婦人持無敵牌CD858PRO型號、機身序號
      ：0000000000000號電子翻譯機一台來賣，其二人即以三
      千五百元買受，而後由戊○○於同年月三十日五時二十三
      分以所「teresa 661008」帳號名義，在乙○○○○○上
      張貼欲出售該台電子翻譯機之訊息等情，為被告所是認，
      核與證人戊○○證述相符（偵卷第四六至四七頁），並有
      網路拍賣列印資料在卷可參（偵卷第十七頁），此部分事
      實堪予認定。
（二）系爭電子翻譯機乃丙○○於九十六年三月二十五日，以九
      千四百元購得，於同年四月十六日晚間七時許，在臺北縣
      永和市○○路五八八號前遭竊，而於同日晚間八時三十分
      許報警，嗣丙○○上網瀏覽到系爭電子翻譯機之拍賣訊息
      ，而通知警方會同前往被告經營之上開通訊行，被告乃出
      示之，經比對機身序號與丙○○所留存持有之失竊電子翻
      譯機所附保固卡上載翻譯機機身序號相一致等情，業經證
      人丙○○於警詢、偵訊證述明確（偵卷第七至八頁，三五
      至三六頁），被告對此亦不爭執，且有查獲相片二張（偵
      卷第十六頁）附卷可參，足見該物確係證人丙○○所失竊
      ，為贓物，亦堪認定。
（三）被告辯稱：不知是贓物乙節，然被告自承：從事中古3C物
      品買賣，知道中古物之買賣要登記販賣者之人別聯繫資料
      ，以免自身招致故買贓物糾紛等語，且被告有贓物前科，
      復於九十四年間，因在上開店內，二次向人故買贓物，經
      原審法院以九十四年度簡上字第二九二號判處有期徒刑五
      月確定，於九十四年十二月二十日易科罰金執行完畢等情
      ，有上開原審判決書影本、本院被告前案紀錄表在卷可憑
      ，衡情，被告對於買賣中古物品，應留意出售者能否提出
      相關保證卡或出示身分證件、留下聯絡方式資料，否則出
      售者既無從提出售貨保證卡或不願出示證件等人別資料，
      則所售物品顯屬來歷不明之贓物乙節，當知之甚稔，詎竟
      未囑證人戊○○留下賣機人資料，已違常情，何況，該機
      價值九千餘元，竟能以三千五百元即購得，顯違一般市場
      行情，則被告推說不知是贓物等語，有違情理，不足採信
      。
（四）被告辯稱：未在現場，是戊○○不知情下購買乙節，惟查
      ：証人戊○○證稱；在買入之前，有將該機約價值八、九
      千元之事告訴被告等語（原審卷第四六頁），是被告雖未
      在買賣現場，惟是證人戊○○電話請示被告後，方才買賣
      ，被告對該物品之價格，實難諉為不知。
（五）至系爭電子翻譯機究係被告本人或戊○○向人所購得乙節
      ，被告於警詢中固曾稱乃其本人向拾荒歐巴桑所購得，然
      其嗣於偵查及本院審理中則均稱係代為看店之戊○○向拾
      荒歐巴桑所購，而證人戊○○於偵查、本院審理中亦為如
      是證述，並稱常於下班後由桃園上班處所至被告所營上址
      店內幫被告顧店等語在卷（見本院96年11月15日審理筆錄
      ），再核諸戊○○所使用之0000000000行動電話通聯使用
      紀錄，該支門號於白天通話之基地臺位置均位於桃園縣，
      然傍晚以後，則無位於桃園縣基地臺之通話紀錄，有戊○○所使用前揭門號95年4月16日、95年4月27日之通聯紀錄
      附卷可稽，併參酌系爭電子翻譯機確係由戊○○以所申請
      之「teresa 661008」帳號名義，在乙○○○○○上張貼
      出售訊息，並留下丁○使用之0000000000號行動電話門號
      以供聯絡之用等情，業如前述，顯見戊○○就被告店內物
      品之經營銷售應有與被告共同參與之情，是證人戊○○證
      述系爭電子翻譯機乃其於桃園上班處所下班後，至被告上
      址店內代被告看店時，向拾荒歐巴桑所購等情，尚非子虛
      ，被告辯稱系爭電子翻譯機乃為其代為看店之戊○○向某
      婦人所購等語，容屬有據；惟系爭電子翻譯機雖係戊○○
      向婦人購得，然戊○○於向婦人買受前，既曾先以手機與
      被告聯繫，商談系爭電子翻譯機同型新品價格、系爭翻譯
      機現況、應以何價格購入等事項後，2人同意以3千5百元
      價格，由戊○○先行墊款向婦人買受，被告併於返回店內
      後給付3千5百元予戊○○，戊○○嗣再以所申請之「tere
      sa 661008」帳號名義，在乙○○○○○上張貼出售系爭
      電子翻譯機訊息，且附有物品照片，並登載丁○所使用之
      0000000000號行動電話門號供買賣聯繫之用，則被告與戊○○2人就系爭來路不明之電子翻譯機顯乃商議後仍決意
      購買，並由戊○○出面買受，復於網路上張貼拍賣訊息，
      是就本件故買贓物犯行，其等相互間顯互有犯意聯絡、行
      為分擔，而屬共同正犯，起訴書認系爭電子翻譯機乃由被
      告親自向婦人購得，並委請不知此情之戊○○於拍賣網站
      刊登出售乙節，容有誤會，應予更正。
三、核被告所為，係犯刑法第三百四十九條第二項故買贓物罪；
    其與戊○○間，就本件犯行有犯意聯絡、行為分擔，為共同
    正犯。被告於九十四年因贓物案件，經原審法院以九十四年
    度簡上字第二九二號判決判處有期徒刑五月確定，於九十四
    年十二月二十日易科罰金執行完畢等情，有本院被告前案紀
    錄表在卷可稽，於有期徒刑執行完畢後五年以內，故意再犯
    本件有期徒刑以上之罪，為累犯，應依刑法第四十七條第一
    項規定，加重其刑。
四、原審以事證明確，適用刑事訴訟法第二百九十九條第一項，
    刑法第二十八條、第三百四十九條第二項、第四十一條第一
    項前段、第四十七條第一項，刑法施行法第一條之一，並爰
    審酌被告已有故買贓物前科，仍再為本件犯行，顯未知所戒
    慎，及其智識程度、犯罪動機、目的、手段、故買贓物之價
    值、犯罪後態度等一切情狀，量處有期徒刑五月，並諭知如
    易科罰金之折算標準，認事用法，均無違誤，被告上訴，猶
    執陳詞，否認犯行，為無理由，應予駁回。
據上論斷，應依刑事訴訟法第368條，判決如主文。
本案經檢察官王壬貴到庭執行職務。
中    華    民    國    97    年    4     月    11    日
                  刑事第十八庭審判長法  官  吳鴻章
                                    法  官  陳健順
                                    法  官  周政達
以上正本證明與原本無異。
不得上訴。
                                    書記官  莊昭樹
中    華    民    國    97    年    4     月    11    日
附錄：本案論罪科刑法條全文
中華民國刑法第349條
收受贓物者，處3年以下有期徒刑、拘役或5百元以下罰金。搬運
、寄藏、故買贓物或為牙保者，處5年以下有期徒刑、拘役或科
或併科1千元以下罰金。
因贓物變得之財物，以贓物論。


司法院資訊處製作；財團法人民間司法改革基金會備份。
